【裁判字號】    92,易,362
【裁判日期】    920416
【裁判案由】    違反電子遊戲場業管理條例
【裁判全文】
臺灣彰化地方法院刑事判決                          九十二年度易字第三六二號
    公  訴  人  臺灣彰化地方法院檢察署檢察官
    被      告  丙○○
右列被告因違反電子遊戲場業管理條例案件，經檢察官聲請以簡易判決處刑（九十一
年度偵字第六○五○號），本院員林簡易庭認不宜以簡易判決處刑，簽移本院普通庭
依通常程序審理，本院判決如左：
    主  文
丙○○違反未依電子遊戲場業管理條例規定辦理營利事業登記，不得經營電子遊戲場
業之規定，處有期徒刑參月，如易科罰金，以佰元折算壹日。扣案之電子遊戲機具
「麻將」伍台、「水果盤」壹台、「三輪拉霸」貳台、「四輪拉霸」壹台、代幣壹仟
柒佰枚，均沒收。
    事  實
一、丙○○自民國九十年七月十五日起至九十一年九月三日止，未依電子遊戲場業管
    理條例之規定辦理營利事業登記，在其所經營位於彰化縣埔心鄉○○村○○路二
    五三號之「泳俊便利商店有限公司」二樓倉庫內，擺設電子遊戲機「麻將」五台
    、「水果盤」二台（其中一台故障，無ＩＣ板）、「三輪拉霸」二台、「四輪拉
    霸」一台，違規經營電子遊戲場業。嗣於九十一年九月三日十二時五分許，為警
    持本院核發之搜索票前往上址查獲，並在一樓櫃台內扣得代幣九百二十八枚，另
    在機具內扣得代幣七百七十二枚（其中「麻將台」四台內各有代幣九十七枚、二
    百十八枚、一百七十二枚、一百零五枚，「三輪拉霸」一台內有一百四十一枚，
   「 水果盤」一台內有三十九枚）及ＩＣ板九塊。
二、案經彰化縣警察局溪湖分局報請臺灣彰化地方法院檢察署檢察官聲請以簡易判決
    處刑，本院員林簡易庭認不宜以簡易判決處刑，簽移本院普通庭依通常程序審理
    。
    理  由
一、訊據被告丙○○矢口否認有何右揭犯行，辯稱：伊係經營電子遊戲機台之買賣，
    現場所查獲之機台係伊打算買賣之用，平日亦僅供自己及小孩把玩；而當時之所
    以有六台機具插電，係因伊正在整理機台云云。經查：
  (1)右揭犯罪事實，業據被告於警詢時坦承不諱，上址二樓扣得前開機台等過程，業
    據當日參與查獲本案之彰化縣警察局刑警隊偵查員甲○○、乙○○於本院審理時
    到庭結證綦詳；復有本院核發之搜索票附卷可考，本件搜索應認尚合於刑事訴訟
    法關於搜索程序之規範，所扣得之機台、代幣自有證據力。被告辯稱警員執行搜
    索態度不佳，要與本案無關。
  (2)被告提出「公司變更名稱或所營事業登記預查申請表」，欲證明電子遊戲機台買
    賣為其營業項目之一，然經濟部核予備查之日期係九十一年九月二日，是被告亦
    應自該日起，始得經營電子遊戲機之買賣，而被告於警訊時坦承自九十年七月十
    五日開始擺設前開機台，於審理中改稱係九十一年七、八月間向不詳之人購入前
    開機台，準備修理改裝販售云云，然其未能提供買賣紀錄、資料，亦未見其有販
    售機台之廣告，所辯顯係臨訟卸責之詞。其為警查獲當時分別在一樓櫃檯、機具
    內扣得代幣共計一千七百枚，顯已開始經營電子遊戲業相當時日。
  (3)被告對查獲當時有六台機具插電之情事，其於臺灣彰化地方法院檢察署內勤檢察
    官偵訊時，辯稱係因伊及小孩把玩時陸續插電，伊並不知情云云，至起訴檢察官
    偵訊時又改稱係因伊在整理機台，於本院審理時又稱：「為警查獲時我在三樓午
    睡，有可能是前晚忘記拔下插頭」云云，其前後供詞反覆矛盾，不足採信。
  (4)觀諸卷附之現場照片四張，每部插電之機台前皆有放置椅子，機台均放置有煙灰
    缸，而現場之垃圾桶中，亦有煙盒及飲料罐等物品，現場擺設非如倉庫，非僅井
    然有序，且走道甚為寬廣，已具可供經營電子遊戲場業之規模，可隨時把玩各該
    電子遊戲機具；查扣案電子遊戲機具擺設於上址二樓，倘被告未有經營之事，何
    以竟有民眾向檢察官檢舉（檢舉信日期為九十一年八月十四日，附於九十一年度
    他字第一八○○號案第一頁）其內有擺設電動機具，而命警前往查察？益見被告
    有以扣案之電子遊戲機供人玩樂之情事。本件事證甚為明確，被告之犯行堪以認
    定。
二、按電子遊戲場業管理條例第十五條規定：「未依本條例規定辦理營利事業登記者
    ，不得經營電子遊戲場業」；第二十二條規定：「違反第十五條規定者，處行為
    人一年以下有期徒刑、拘役或科或併科新台幣五十萬元以上二百五十萬元以下罰
    金」。商業或個人，倘以營利意思，未經依該條例相關規定辦理營利事業登記，
    擅自設置具有賭博之設計及裝置之電子遊戲機，供不特定之人遊藝者，即該當同
    條例第二十二條之犯罪構成要件。而所謂電子遊戲場「業」，指「業務」而言。
    刑法上所謂業務，係以事實上執行業務者為標準，指以反覆同種類之行為為目的
    之社會的活動而言；執行此項業務，縱令欠缺形式上之條件，仍無礙於業務之性
    質。因此不論是否「專營」電子遊戲場業，亦不問經營是否需達「一定之規模」
    ，即使於原本所營事業外，兼營電子遊戲場業，或所經營之電子遊戲場不具相當
    之規模，亦無礙於電子遊戲場業管理條例相關規定之適用。故若未辦理電子遊戲
    場業營利事業登記，在其所經營之場所擺設電子遊戲機經營電子遊戲場業，此項
    行為自屬已違反電子遊戲場業管理條例第十五條之規定，符合同條例第二十二條
    規定之構成要件，應依該法條論科（最高法院九十年度台非字第二七六號判決意
    旨參照）。核被告丙○○所為，係違反電子遊戲場業管理條例第十五條之規定，
    應依同條例第二十二條之規定論處。爰審酌被告擺設十台電子遊戲機（其中一台
    故障），其犯罪後猶設詞飾卸，難認有何悔意之態度等一切情狀，量處如主文所
    示之刑，並諭知易科罰金之折算標準。扣案之電子遊戲機具「麻將」五台、「水
    果盤」一台（扣得二台，但一台故障）、「三輪拉霸」一台、「四輪拉霸」一台
    、代幣一千七百枚，係被告所有供犯罪所用之物，已如前述，爰依刑法第三十八
    條第一項第二款之規定併予宣告沒收。
據上論斷，應依刑事訴訟法第四百五十二條、第二百九十九條第一項前段，電子遊戲
場業管理條例第二十二條，刑法第十一條前段、第四十一條第一項前段、第三十八條
第一項第二款，罰金罰鍰提高標準條例第二條，判決如主文。
本案經檢察官吳怡盈到庭執行職務。
中      華      民      國    九十二    年      四      月    十六      日
                                  臺灣彰化地方法院刑事第一庭
                                    法      官  宋  恭  良
右正本證明與原本無異。
如不服本判決，應於判決送達後十日內向本院提出上訴狀，上訴於臺灣高等法院臺中
分院（須附繕本）。
                                    法院書記官  劉  玫  金
中      華      民      國    九十二    年      三      月     十七     日
【附錄論罪科刑法條】
電子遊戲場業管理條例第十五條：
未依本條例規定辦理營利事業登記者，不得經營電子遊戲場業。
電子遊戲場業管理條例第二十二條：
違反第十五條規定者，處行為人一年以下有期徒刑、拘役或科或併科新臺幣五十萬元
以上二百五十萬元以下罰金。


司法院資訊處製作；財團法人民間司法改革基金會備份。
